臺灣高雄地方法院刑事判決　　　　　　　 94年度易字第176號
公　訴　人　臺灣高雄地方法院檢察署檢察官
被　　　告　子○○　男　37歲.
被　　　告　甲○○　男　51歲.
選任辯護人　壬○○律師
　　　　　　己○○律師
　　　　　　乙○○律師
被　　　告　辛○○　男　23歲.
被　　　告　癸○○　男　26歲.
上列被告等因竊盜等案件，經檢察官提起公訴（93年度偵字第19
657、19771 號），本院判決如下：
    主  文
子○○連續攜帶兇器竊盜，處有期徒刑拾月。扣案之鐵鎚、鋸子
刀片、斜口鉗、小型鐵剪、活動板手、鐵撬起子、鐵鉗各壹支、
鋸子貳支及白色手套貳雙，均沒收。
甲○○連續故買贓物，累犯，處有期徒刑陸月，如易科罰金，以
參佰元折算壹日。
辛○○結夥三人以上竊盜，處有期徒刑陸月，如易科罰金，以參
佰元折算壹日。
癸○○連續結夥三人以上竊盜，處有期徒刑拾月。
    事  實
一、子○○於民國93年8 月25日晚間8 時許，在高雄縣大社鄉○○村○○路290 巷44號，藉口搬家為由，向不知情友人卓建
    中借用其於同日晚間7 時45分許，在高雄市三民區○○○路
    2 號「好幫手出租車行」所租用之車牌號碼ＸＸ─4471號自
    用小貨車一部後，意圖為自己不法所有，基於竊盜之概括犯
    意，先於同年8 月26日上午11時50分許，駕駛該車前往高雄
    縣仁武鄉○○村○○路450 號「陸軍仁武營區」，並推開門
　  前拒馬後（無故侵入住居未據告訴），入內竊得營區內烤漆
    浪板50片（價值新臺幣一萬元）。嗣經陸軍54工兵群少校後
    勤官庚○○巡邏時發現，子○○心虛逃逸，遺留該部自用小
    貨車。
二、子○○承前意圖為自己不法所有之犯意，再於93年9 月13日
    下午5 時許，攜帶自備鐵鎚、鋸子刀片、斜口鉗、小型鐵剪
    、活動板手、鐵鉗、鐵撬起子各1 支、鋸子2 支及白色手套
    2 雙，駕駛車號不詳之自用小貨車進入前揭營區內，持前揭
    工具拆解營區內木材2 百公斤，連續竊得該批木材，旋即運
    往高雄縣仁武鄉○○路附近出售予甲○○。甲○○曾因詐欺
    案件，經臺灣高等法院高雄分院以88年上易字第1595號判處
    有期徒刑3 月確定，復因竊盜案件，經臺灣高等法院高雄分
    院以88年度上易字第745 號判處有期徒刑5 月確定，又因竊
    盜案件，經臺灣臺南地方法院以89年易緝字第32號判處有期
    徒刑9 月確定，其前述3 案件，經臺灣臺南地方法院以89年
    聲字第1006號裁定應執行有期徒刑1 年3 月確定，於90年3
    月30日縮短刑期假釋出獄，假釋期間付保護管束，而於90年
    6 月19日保護管束期滿假釋未經撤銷視為執行完畢，詎甲○○不知悔改，明知前述木材一批係子○○所竊得之物品，為
    來路不明之贓物，竟仍以新臺幣（下同）2 千元之代價故買
    之。子○○復於同年9 月23日下午5 時許，再次駕駛上述自
    用小貨車至「陸軍仁武營區」，以上述工具，連續竊取木材
    2 百公斤後，復銷贓予知悉該批木材係贓物之甲○○，獲利
    2 千元。子○○再於同年9 月27日下午5 時許，以前揭手法
    ，連續竊取營區內木材5 百公斤，得手後銷贓予知悉該批木
    材為贓物之甲○○，獲利5 千元。嗣於同年9 月28日下午1
    時30分許，子○○欲再進入該營區內行竊時，旋為埋伏之員
    警當場逮捕，並扣得子○○所有竊取前述物品所使用之鐵鎚
    、鋸子刀片、斜口鉗、小型鐵剪、活動板手、鐵撬起子、鐵
    鉗各1 支、鋸子2 支及白色手套2 雙。
三、癸○○意圖為自己不法之所有，於93年9 月27日上午6 時許
    ，持自備汽車鑰匙，在高雄縣大社鄉觀音國小旁，竊得丑○○所有之車牌號碼Ｇ4 ─8457號自用小貨車一部。癸○○復
    於同日下午1 時許，與辛○○、丙○○（由臺灣高雄地方法
    院檢察署檢察官另案偵辦）三人，共同基於竊盜之犯意聯絡
    ，由癸○○駕駛甫竊得之上述自用小貨車搭載丙○○，辛○○則騎乘腳踏車，共同前往高雄縣仁武鄉○○路450 號「陸
    軍仁武營區」內竊取舊檜木一批，得手後欲駕車運往他處，
    未料該部自用小貨車爆胎，癸○○等三人遂將該車藏匿在附
    近內政部警政署保五總隊（以下簡稱保五總隊）旁之小路，
    嗣為巡邏員警察覺循線查獲始悉上情，並在該自小貨車上扣
    得檜木一批及癸○○等三人堆放在高雄縣仁武鄉○○村○○
    路附近空地之檜木二堆（癸○○等三人竊得之檜木價值約8
    至10萬元）。
四、案經高雄縣政府警察局仁武分局報告臺灣高雄地方法院檢察
    署檢察官偵查起訴。
    理  由
一、事實欄一、二部分：
    訊據被告子○○、甲○○坦承前述犯罪事實不諱，復與證人
    庚○○、邱朝瑞、卓建中證述之情節相符（參警卷Ａ第3 至
    5 頁、第11至12頁），且有贓物認領保管收據、貨車出租契
    約書各1 紙及照片8 張在卷可佐（參警卷Ａ第15、17、21頁
    ），復有子○○所有供犯罪用之鐵鎚、鋸子刀片、斜口鉗、
    小型鐵剪、活動板手、鐵撬起子、鐵鉗各1 支、鋸子2 支及
    白色手套2 雙扣案足稽（參警卷Ｂ第6 至7 頁，93年度偵字
    第19657 號卷宗第44頁），足見被告子○○、甲○○二人之
    自白與犯罪事實相符，是被告子○○之竊盜犯行、被告甲○○之贓物犯行均堪認定。
二、事實欄三部分：
（一）訊據被告癸○○、辛○○坦承與丙○○，於93年9 月27日
      下午1時許，至前述營區竊取舊檜木一批，得手後欲駕駛Ｇ
      4 ─8457號自用小貨車離開該處之際，因該部自用小貨車
      爆胎，乃將該車藏匿在附近保五總隊旁之小路，嗣為員警
      查獲，並於該自小貨車上扣得檜木一批，及於高雄縣仁武
      鄉○○村○○路附近空地查獲檜木二堆等犯罪事實。核與
      證人丙○○及被告辛○○於本院審理時具結後所證述之情
      節相符（參本院94年4 月8 日審判筆錄第2 至5 頁，本院
      94年3 月22日審判筆錄第3 至5 頁），且與證人戊○○（
      參警卷Ｂ第43至45頁）、共犯丙○○於警訊時（參警卷Ｂ
      第34至37頁）之陳述相合，復有贓物認領保管單1 紙在卷
      可佐（參警卷Ｂ第47頁），可見被告癸○○、辛○○二人
      前述自白與犯罪事實相符，渠等竊盜之犯行堪以認定。
（二）被告癸○○於本院審理時陳稱：「我在警局製作筆錄時，
      精神狀況不穩定，犯罪事實有些是我做的，但是有些事情
      不是我做的，我也承認。我沒有偷Ｇ四─八四五七號自小
      貨車，是丙○○偷的」等語。但查：
   1、證人丙○○於本院審理時於具結後證稱：「（檢察官問：
      93年9 月27日下午與辛○○、癸○○去仁武鄉之營區偷檜
      木？）是的。（檢察官問：當天是誰提議去偷？）是癸○○提議。（檢察官問：如何提議？）他說有錢報我去賺，
      我們就去偷。（檢察官問：當天如何到達？）癸○○開車
      載我去。（檢察官問：是開車號Ｇ4 ─8457號自小貨車？
      ）是的。（檢察官問：那輛自小貨車如何而來？）我不知
      道，要問癸○○。（檢察官問：當天癸○○幾點開那輛小
      貨車去載你？）忘記了。應該是下午吧。（檢察官問：你
      有無問癸○○那輛自小貨車如何而來？）沒有問，當時我
      沒有想到那麼多。（檢察官問：當天辛○○如何去營區？
      ）他自己騎乘腳踏車。（檢察官問：為何癸○○說那輛自
      小貨車是你偷的？）他要將責任推給我。（審判長問：你
      意思是那輛小貨車不是你偷的？）是的。（審判長問：那
      輛小貨車是癸○○開來載你的？）是的。（審判長問：之
      前有無看過他開過這部車子？）沒有，那天是第一次看到
      。（審判長問：癸○○有無告訴你，這部車子如何而來？
      ）沒有。（審判長問：當天開車去哪裡載你？）在大社鄉
      一個朋友家，他開車來載我」等語（參本院94年4 月8 日
      審判筆錄第2至5頁）。
   2、是由證人丙○○之證詞，可知渠係證稱93年9 月27日下午
      ，是被告癸○○提議至前述營區偷檜木，並由被告癸○○
      駕駛車牌號碼Ｇ4 ─8457號自用小貨車搭載渠至上述營區
      ，而被告辛○○係自行騎乘腳踏車到現場，渠與被告癸○○、辛○○三人偷取該營區之檜木等情。
   3、被告辛○○於本院審理時於具結後雖證稱：「（檢察官問
      ：93年9 月27日下午到仁武鄉○○路之一處營區偷檜木？
      ）是的，我與癸○○、丙○○三個人去偷的。（檢察官問
      ：誰提議去偷的？）是我。（檢察官問：你如何知道裡面
      有檜木？）聽子○○說的。（檢察官問：當天如何去到現
      場？）我騎腳踏車過去，到場之後，我看到裡面有一輛貨
      車，是丙○○開的小貨車，小貨車是藍色的。（檢察官問
      癸○○？）他坐在駕駛座旁邊。（檢察官問：那輛小貨車
      是誰開去？）我不知道，我到了那邊，就看到他們。（檢
      察官問：那輛藍色小貨車是誰偷的？）是丙○○。（檢察
      官問：為何知道是丙○○？）因為我看到是丙○○駕駛的
      。（檢察官：有無問他是如何得到小貨車？）沒有，因為
      我到場時候，看到他與車子都在那邊。（檢察官問：提示
      93年9 月28日內勤檢察官訊問筆錄之被告辛○○之部分，
      當天檢察官問你有無竊取Ｇ4 ─8457號小貨車，你說是癸○○駕駛？）因為在警局作筆錄時，癸○○自己承認是他
      偷的，但我向警察有說是丙○○偷的，我也不知道為何癸○○會自己承認？可能是他精神不濟。（檢察官問：為何
      警訊筆錄上面沒有寫？）我不知道。（檢察官問：提示93
      年9 月28日被告辛○○警訊筆錄，為何你說你不知道？）
      我有向警察說是丙○○偷的。（檢察官問：當天用什麼工
      具偷檜木？）我們撿地上的木頭偷，沒有帶工具。（
      審判長問：你知道Ｇ4 ─8457號小貨車是誰偷的？）是丙○○偷的，因為車子是他駕駛，所以我認為是他偷的。（
      審判長問：你們去搬檜木時，有無說那輛車子如何而來？
      ）沒有。（審判長問：你是原先提議去偷檜木？）我約癸○○、丙○○去偷的。（審判長問：這些木頭要如何搬運
      ？）本來是要用子○○之車子，但是他車子壞掉。（審判
      長問：車子壞掉如何偷檜木？）不知道，癸○○打電話給
      我說有車子。（審判長問：為何是丙○○開車過來？）因
      為丙○○跟他們在一起）『以上參94年3 月22日審判筆錄
      第3 至6 頁）』、（檢察官問：當天癸○○、丙○○如何
      去的？）我到現場時，看到丙○○開車載癸○○去，是他
      們先到營區的。（檢察官問：既然他們先到，你怎麼知道
      是誰開車？）因為丙○○坐在駕駛座。（檢察官問：你知
      道那輛小貨車如何來的？）不知道。（檢察官問：你有無
      問癸○○那輛車如何而來？）沒有。（檢察官問：有無問
      丙○○小貨車如何而來？）也沒有。（檢察官問：提示辛○○於93年9 月28日之警訊筆錄，為何你說小貨車是偷竊
      來的，且由癸○○駕駛？）在警察局時，這些話是癸○○
      講說車子是偷來的。（檢察官問：當天移送地檢署時，檢
      察官問你，你有無照實講？）有的。（檢察官問：當天檢
      察官問你說是否有偷系爭小貨車，你說沒有，為何又說是
      癸○○竊取的？）那天在警察局時，不知道是否癸○○藥
      癮發作，他自己說貨車是他偷的，所以我在檢察官那邊也
      這樣講『以上參94年4 月8 日審判筆錄第5 至7 頁』」等
      語。
   4、是由證人辛○○之前述證詞，可知渠係證稱於當日下午到
      上述營區時，見證人丙○○駕駛Ｇ4 ─8457號小貨車搭載
      被告癸○○到場，因此證人辛○○認為該部自用小貨車係
      證人丙○○所偷，但證人辛○○於當時未曾詢問被告癸○○、證人丙○○二人該部自用小貨車之來源，於警詢時被
      告癸○○可能因精神不濟而承認偷該部車，但證人辛○○
      有告知警察該部車係丙○○所偷，於檢察官訊問時，即依
      照被告癸○○於警詢時所述而回答檢察官之問題等情。然
      查：
    (1)被告辛○○於警詢時陳稱略以：「（問：載贓物（舊木材
      ）之汽車是由何人駕駛？如何而來？）是由癸○○駕駛，
      我只知道是偷竊而來。（問：該自用小貨車是何人竊取？
      ）我不知道」等語（參警卷Ｂ第20至21頁）。是由被告辛○○之前述警詢筆錄，可知被告辛○○係陳稱被告癸○○
      駕駛前述自用小貨車，且渠並未向警員陳稱該部自用小貨
      車是證人丙○○所偷取等情，則證人辛○○前述證詞之真
      實性，實有可疑。
    (2)被告辛○○於檢察官訊問時陳稱略以：「（問：有否竊取
      取Ｇ4 ─8457號機車（應為自用小貨車之誤）沒有，是癸○○竊取的」等語（參93年度偵字第19657 號卷宗第26至
      27頁）。是由被告辛○○於檢察官偵查時之陳述，可知被
      告辛○○係向檢察官陳稱被告癸○○偷取上述自用小貨車
      等情，因此證人於本院審理時證稱該部自用小貨車係證人
      丙○○所偷乙節之真實性，亦有可疑。
    (3)是由前述之說明，可知證人辛○○在審判時於具結後證述
      之內容，與渠在警詢、偵查時所陳述之內容，並不相符。
      【依據刑事訴訟法第15 9條之2 之規定，被告以外之人於
      檢察事務官、司法警察官、司法警察調查中所為之陳述，
      與審判中不符時，其先前之陳述具有較可信之特別情況，
      且為證明犯罪事實存否所必要者，得為證據】。而證人辛○○於本件訴訟程序中，雖與被告癸○○均屬共同被告之
      身分，但有關被告癸○○為檢察官起訴竊取Ｇ4 ─8457號
      自用小貨車之部分，被告辛○○於警詢、偵查時所為之陳
      述，對被告癸○○而言，仍屬被告以外之人於審判外之陳
      述，原無證據能力。但本院衡酌被告辛○○為警查獲後，
      旋即為警帶至派出所製作筆錄，且就該份筆錄之形式觀察
      ，係以一問一答之方式製作，再斟酌筆錄之內容，可知被
      告辛○○自承與被告癸○○、證人丙○○一同至上址行竊
      檜木等情，足徵證人即本件被告辛○○於警詢時之陳述，
      係出於渠之自由意志，具有較可信之特別情況，且為證明
      被告癸○○犯罪事實存否所必要，自得作為證據。至被告
      辛○○於檢察官訊問時之陳述，亦與渠在本院為證時之證
      詞不符，雖渠於檢察官訊問時所為之陳述，對被告癸○○
      而言，仍屬被告以外之人於審判外之陳述，但衡諸刑事訴
      訟法第15 9條之2 之規定，自無排除被告以外之人於檢察
      官偵查時所為之陳述，具備「有較可信之特別情況」及「
      證明犯罪事實存否所必要」二要件時，得為證據之理，準
      此，本院衡酌被告辛○○於檢察官偵查時之狀況，認為業
      已具備前述二要件，亦得為證據，附此敘明。
    (4)證人辛○○於本院審理時之證詞及渠於警詢、偵查時之陳
      述，雖互不相符，但衡酌證人辛○○於為警查獲後，旋即
      為警帶回派出所製作筆錄，而該份筆錄係出於渠之自由意
      志，且渠於警詢時證述之內容，復與證人丙○○之上揭證
      詞相合，且被告辛○○於檢察官偵查時所為之前述陳述，
      亦係出於渠之自由意志而為等情，足認證人辛○○於警詢
      、偵查時之陳述，方為實情，渠於本院之證詞應為迴護被
      告癸○○之詞，不足為採。
    (5)是由證人即本件被告辛○○於警詢、偵查時之陳述，可知
      案發當時係由被告癸○○駕駛上述自用小貨車搭載證人丙○○到場，而渠於檢察官偵查時係陳稱該部自用小貨車係
      被告癸○○所竊取等情。
   5、被告癸○○於警詢時陳稱略以：「（問：你是於何時竊取
      高雄縣仁武廢棄營區木材？）我是於93年9 月27日13時許
      ，與綽號「輝仔」、綽號「阿倫」等共三人以我所竊來自
      小貨車進入營區竊取營區木材，三人再裝在竊取小貨車上
      滿載後就離去，由我駕駛該車因車輪破裂，所以該車藏匿
      在保五總隊旁產業道路，我就叫綽號「輝仔」載我，綽號
      「阿倫」就騎腳踏車三人離去，於今日我叫「阿倫」去處
      理該小貨車上物品。（問：你所竊取小貨車經警方前往車
      號Ｇ4 ─8457號，是於何時、地竊取？）是於93年9 月27
      日上午6 時30分許，在高雄縣大社鄉觀音國小旁竊取的。
      （問：竊取該車有無共犯？以何方法竊取？）沒有共犯，
      以車鎖打開該車」等語（參警卷Ｂ第25至30頁）。被告癸○○於檢察官偵查時陳稱略以：「（問：有否竊取號Ｇ4
      ─8457號車？）有。（問：何時地？）93年9 月27日晚上
      6 時在觀音國小。（問：持何工具竊取？）鑰匙」等語（
      參93年度偵字第19657 號卷宗第27頁）。是由被告癸○○
      於警詢、偵查時之陳述，可知渠係陳稱於93年9 月27日上
      午6 時許，持自備汽車鑰匙，在高雄縣大社鄉觀音國小旁
      ，竊得車牌號碼Ｇ4 ─8457號自用小貨車一部等情。
   6、雖被告癸○○辯稱警詢時精神狀況不佳，方承認偷取該部
      自用小貨車等語，惟就被告前述警詢內容觀察，實係被告
      癸○○自行向警員陳述竊取該度自用小貨車之時間、地點
      及方法，並無精神不佳之狀況。再查，被告癸○○於檢察
      官偵查時，仍為相同之陳述，足見該部自用小貨車係渠所
      竊取，方能為此一致之陳述。至證人即共同被告辛○○亦
      證稱被告癸○○於警詢時精神不濟，方會承認偷取該部自
      用小貨車等語，但徵諸前述之論證，可知證人辛○○此節
      證詞，應係迴護被告之詞，不足採信。是衡諸證人丙○○
      之證詞，復觀諸共同被告辛○○之前述陳述，及被告癸○○之上揭陳述，可知Ｇ4 ─8457號自用小貨車，係被告癸○○於前述時、地所竊取無訛。
   7、綜上，被告癸○○之上述辯解，應為虛妄，不足採信。此
      外，復有被害人丑○○之於警詢時之陳述（參警Ｂ卷第38
      至40頁）、贓物認領保管單一紙在卷可資佐證（參警Ｂ卷
      第41頁），渠竊取上述自小貨車之犯行，堪以認定。
三、按刑法第321 條第1 項第3 款之攜帶兇器竊盜罪，係以行為
    人攜帶兇器竊盜為其加重條件，此所謂兇器，其種類並無限
    制，凡客觀上足對人之生命、身體、安全構成威脅，具有危
    險性之兇器均屬之，且祇須行竊時攜帶此種具有危險性之兇
    器為已足，並不以攜帶之初有行兇之意圖為必要。螺絲起子
    足以殺傷人生命、身體之器械，顯為具有危險性之兇器（最
    高法院七十九年臺上字第五二五三號判例要旨參照）。扣案
    之鐵鎚、鋸子刀片、斜口鉗、小型鐵剪、活動板手、鐵撬起
    子、鐵鉗、鋸子，為金屬材質，被告子○○持之拆卸上述營
    區之木材，足見該鐵鎚等工具質地堅硬，如持以攻擊人身，
    足以傷害人之生命、身體，復徵諸前述判例之意旨，上述工
    具堪為供兇器使用乙節，應可肯認。核被告子○○就事實欄
    一部分所為，係犯刑法第320 條第1 項之普通竊盜罪，渠就
    事實欄二部分所為，係犯同法第321 條第1 項第3 款之攜帶
    兇器竊盜罪；核被告甲○○就事實欄二所為，係犯同法第34
    9 條第2 項之故賣贓物罪；核被告辛○○就事實欄三部分所
    為，係犯同法第321 條第1 項第4 款之結夥三人以上竊盜罪
    ；核被告癸○○就犯罪事實欄三所為，係犯同法第320 條第
    1 項之普通竊盜罪及同法係犯同法第321 條第1 項第4 款之
    結夥三人以上竊盜罪。又被告癸○○、辛○○與共犯丙○○
    三人，就事實欄三竊取上述營區舊檜木之部分，有犯意聯絡
    與行為分擔，應為共同正犯。又被告子○○之先後1 次普通
    竊盜、3 次加重竊盜之犯行，及被告癸○○所犯之先後各1
    次之普通竊盜、加重竊盜犯行，暨被告甲○○先後3 次故買
    贓物之犯行，各自時間緊接，各自所犯係犯罪構成要件相同
    之罪名，均係各自基於概括犯意反覆為之，各自應依刑法第
    56條連續犯之規定，就被告子○○部分論以同法第321 條第
    1 項第3 款之加重竊盜一罪，而就被告癸○○部分論以同法
    321 條第1 項第4 款之加重竊盜一罪，而就被告甲○○部分
    論以同法第349 條第2 項之故買贓物一罪，並均各自加重其
    刑。又被告甲○○曾因詐欺案件，經臺灣高等法院高雄分院
    以88年上易字第1595號判處有期徒刑3 月確定，復因竊盜案
    件，經臺灣高等法院高雄分院以88年度上易字第745 號判處
    有期徒刑5 月確定，又因竊盜案件，經臺灣臺南地方法院以
    89年易緝字第32號判處有期徒刑9 月確定，其前述3 案件，
    經臺灣臺南地方法院以89年聲字第1006號裁定應執行有期徒
    刑1 年3 月確定，於90年3 月30日縮短刑期假釋出獄，假釋
    期間付保護管束，而於90年6 月19日保護管束期滿假釋未經
    撤銷視為執行完畢，此有臺灣高等法院被告全國前案紀錄表
    、臺灣高雄地方法院檢察署刑案資料查註紀錄表各一份附卷
    可參，其於上述案件執行完畢後，5 年內再犯本件最重本刑
    為有期徒刑以上之罪，為累犯，應依刑法第47條之規定加重
    其刑。爰審酌被告子○○、辛○○、癸○○均年輕力壯（被
    告子○○38歲、被告辛○○23歲、被告癸○○26歲），而被
    告甲○○正值壯年（51歲），竟均不思以正當方法獲取金錢
    、財物，為貪圖私利，被告子○○等三人竊取他人之財物，
    被告甲○○故買贓物，均缺乏尊重他人財產權之觀念，且造
    成被害人財產上之損失，實不足取。但念及被告子○○、甲○○、辛○○三人於犯罪後坦承犯行，深表悔意，犯後態度
    良好，而被告癸○○坦承部分犯行，但否認竊取上述自用小
    貨車之犯行，犯後態度不佳，並衡酌被告子○○加重竊盜3
    次、普通竊盜1 次，被告甲○○故買贓物3 次，被告癸○○
    加重竊盜、普通竊盜各1 次，被告辛○○加重竊盜1 次之犯
    罪次數、犯罪態樣及犯罪所得等一切情狀，分別量處如主文
    所示之刑，並就被告甲○○、辛○○部分，諭知易科罰金之
    折算標準，以資懲儆。末查，扣案之鐵鎚、鋸子刀片、斜口
    鉗、小型鐵剪、活動板手、鐵撬起子、鐵鉗各1 支、鋸子2
    支及白色手套2 雙，均係被告子○○所有且供犯罪之用，應
    依刑法第38條第1 項第2 款沒收。
據上論斷，應依刑事訴訟法第299 條第1 項前段，刑法第28條、
第56條、第321 條第1 項第3 款、第4 款、第349 條第2 項、第
47條、第41條第1 項前段、第38條第1 項第2 款，罰金罰鍰提高
標準條例第1條前段、第2條，判決如主文。
本案經檢察官丁○○到庭執行職務。
中　　華　　民　　國　　94　　年　　4 　　月　　22　　日
                  刑事第十庭審判長法　官   張世賢
                                  法  官   王啟明
                                  法  官   呂曾達
以上正本證明與原本無異。
如不服本判決，應於收受送達後10日內向本院提出上訴書狀。
　　　　　　　　　　　 　　       書記官   林慧君
中　　華　　民　　國　　94　　　年　　4 　月　　22    日
附錄本判決論罪之法條：
刑法第321條第1項第3款、第4款。
犯竊盜罪而有左列情形之一者，處 6 月以上、 5 年以下有期徒
刑：
一、於夜間侵入住宅或有人居住之建築物、船艦或隱匿其內而犯
    之者。
二、毀越門扇、牆垣或其他安全設備而犯之者。
三、攜帶兇器而犯之者。
四、結夥三人以上而犯之者。
五、乘火災、水災或其他災害之際而犯之者。
六、在車站或埠頭而犯之者。
前項之未遂犯罰之。
刑法第349條第2項。
搬運、寄藏、故買贓物或為牙保者，處 5 年以下有期徒刑、拘役
或科或併科 1 千元以下罰金。
